【裁判字號】    97,消債更,625
【裁判日期】    981111
【裁判案由】    更生事件
【裁判全文】
臺灣士林地方法院民事裁定           97年度消債更字第625號
債  務  人  甲○○○
代  理  人  陳瑞和律師
上列當事人聲請更生事件，本院裁定如下：
    主  文
債務人甲○○○自中華民國九十八年十一月十六日十七時起開始
更生程序。
命司法事務官進行本件更生程序。
    理  由
一、按債務人不能清償債務或有不能清償之虞，且無擔保或無優
    先權之債務總額未逾新臺幣（下同）1,200 萬元者，於法院
    裁定開始清算程序或宣告破產前，得向法院聲請更生，觀諸
    消費者債務清理條例第3 條、第42條第1 項規定自明。次按
    ，法院開始更生程序之裁定，應載明其年、月、日、時，並
    即時發生效力。法院開始更生或清算程序後，得命司法事務
    官進行更生或清算程序，必要時得選任律師、會計師或其他
    適當之自然人或法人一人為監督人或管理人，復為同條例第
    45條第1項、第16條所明定。
二、本件聲請意旨略以：伊無資產，每月薪資收入2 萬元，而債
    務總額為120 萬4,086 元，有不能清償債務之情事，前已提
    出債權人清冊，以書面向最大債權金融機構國泰世華商業銀
    行股份有限公司（下稱國泰世華銀行）請求協商，惟該銀行
    自請求協商後逾30日不開始協商；且伊無擔保或無優先權之
    債務總額未逾1,200 萬元，復未經法院裁定開始清算程序或
    宣告破產，爰向本院聲請更生等語。
三、經查，債務人甲○○○所主張之上開事實，除每月薪資收入
    外，業據提出其全國財產稅總歸戶財產查詢清單、戶籍謄本
    、財團法人金融聯合徵信中心當事人綜合信用報告－協商前
    置專用債權人清冊、前置協商申請函暨其附件、勞工保險被
    保險人投保資料表等件為證（見本院卷第12、17、21至24、
    48至63、97、98頁），且經本院依職權向最大債權金融機構
    國泰世華銀行函查協商過程等情屬實，有該銀行98年3 月16
    日民事陳報狀在卷可按（見本院卷第66至68頁），堪認為真
    正。
四、次查，債務人目前擔任清潔工，每月薪資2 萬4,952 元，有
    其民國95至97年度綜合所得稅各類所得資料清單、97年11月
    至98年7 月之薪資轉帳明細在卷可稽（見本院卷第14、15、
    99、104 、105 頁）。又債務人除上開薪資外，每月尚領取
    原住民老人年金3,000 元，有其96年7 月至98年7 月之郵政
    存簿儲金簿影本在卷可憑（見本院卷第100 至102 頁）。是
    以債務人每月收入2 萬7,952 元計算，參酌內政部主計處公
    布之98年度臺北市最低生活費為1 萬4,558 元等情，債務人
    之收入扣除其個人最低生活費後，僅餘1 萬3,394 元，而其
    債務總額高達120 萬4,086 元，足認其確有不能清償債務之
    情事。況債務人業因停止清償欠款，而遭債權人聲請強制執
    行扣薪中，此有臺灣臺北地方法院97年6 月5 日北院隆97執
    助子字第3589號、本院98年5 月7 日士院木98司執實字第17
    752 號執行命令在卷可憑（見本院卷第30至31、94至95頁）
    。此外，復查無債務人有消費者債務清理條例第6 條第3 項
    、第8 條或第46條各款所定駁回更生聲請之事由存在，則債
    務人聲請更生，應屬有據。揆諸首揭規定及說明，應予開始
    更生程序，並命司法事務官進行本件更生程序。
五、爰裁定如主文。
中    華    民    國    98    年    11    月    11    日
                  民事第一庭  法      官  陳梅欽
上為正本係照原本作成。
本件不得抗告。
中    華    民    國    98    年    11    月    11    日
                              書  記  官  羅伊安


司法院資訊處製作；財團法人民間司法改革基金會備份。
